臺灣彰化地方法院刑事判決　　　　　　　96年度訴字第1249號
公　訴　人　臺灣彰化地方法院檢察署檢察官
被　　　告　甲○○
　　　　　　　　　　　弄108.
上列被告因違反毒品危害防制條例案件，經檢察官提起公訴（96
年度毒偵字第2036號），本院合議庭裁定由受命法官獨任進行簡
式審判程序審理，判決如下：
    主  文
甲○○施用第一級毒品，累犯，處有期徒刑捌月；減為有期徒刑
肆月，如易科罰金，以新臺幣壹仟元折算壹日。又施用第二級毒
品，累犯，處有期徒刑肆月；減為有期徒刑貳月，如易科罰金，
以新臺幣壹仟元折算壹日；扣案之吸食器壹個沒收。應執行有期
徒刑伍月，如易科罰金，以新臺幣壹仟元折算壹日，扣案之吸食
器壹個沒收。
    犯罪事實
一、甲○○前因施用毒品案件，經本院裁定施以觀察、勒戒後，
    認有繼續施用毒品傾向，再裁定令施以強制戒治，於民國89
    年8月19日停止戒治，所餘期間付保護管束，並於90年2月23
    日保護管束期滿執行完畢。復於92年間，因施用毒品案件，
    經臺灣彰化地方法院檢察署檢察官起訴並聲請強制戒治，其
    強制戒治部分，因修法而於93年1月9日出所，且該次強制戒
    治程序不視為執行完畢；而起訴部分，經本院於92年9月5日
    以92年度訴字第590號判決，判處施用第一級毒品部分有期
    徒刑9月、施用第二級毒品部分有期徒刑4月，定應執行刑為
    養期徒刑1年，於並93年12月15日執行完畢。詎猶不知警惕
    ，復基於施用第一級毒品海洛因之犯意，於96年3月27日晚
    上10時許，在其位於彰化縣員林鎮○○里○○路○段244巷60
    弄108號之住所房間內，以將海洛因粉末摻入香菸內點燃吸
    食之方式，施用第一級毒品海洛因1次。另基於施用第二級
    毒品甲基安非他命之犯意，於上開施用海洛因後，同在上開
    地點，以將甲基安非他命置於鋁箔紙上燒烤後吸食其煙霧之
    方式，施用第二級毒品甲基安非他命1次。嗣其於同年月29
    日下午1時30分許，為警在上址搜索查獲，並扣得安非他命
    吸食器1個，經對其採尿送驗後，結果呈甲基安非他命及嗎
    啡陽性反應，而查知上情。
二、案經彰化縣警察局北斗分局報告臺灣彰化地方法院檢察署檢
    察官偵查起訴。
　　理  由
一、本案被告甲○○所犯係死刑、無期徒刑、最輕本刑為3年以
    上有期徒刑以外之罪，其於準備程序就前揭被訴事實為有罪
    之陳述，經受命法官告知簡式審判程序之旨，並聽取其與公
    訴人之意見後，本院認無不得或不宜改依簡式審判程序進行
    之處，爰依刑事訴訟法第273條之1第1項，裁定本案由受命
    法官獨任進行簡式審判程序，合先敘明。
二、上開犯罪事實，業據被告甲○○於本院審理中坦承不諱；且
    被告為警查獲時所採集之尿液，經送鑑定結果，呈可待因、
    嗎啡及甲基安非他命陽性反應，此有彰化縣警察局北斗分局
    委託檢驗尿液代號與真實姓名對照認證單、詮昕科技股份有
    限公司出具之濫用藥物尿物檢驗報告、中山醫學大學附設醫
    院檢驗科藥物檢測中心尿液檢驗複驗報告各1紙存卷可參，
    且有扣案之安非他命吸食器1個可資佐證，足認被告之自白
    與事實相符。本件事證明確，被告犯行應堪認定。
三、按修正毒品危害防制條例就施用毒品者，僅於「初犯」及「
    5年後再犯」二種情形，有其追訴條件之限制，即須於初犯
    經觀察、勒戒或強制戒治釋放後，5年內均無施用毒品之行
    為，始能認其前所實施之觀察、勒戒或強制戒治已足遮斷毒
    癮，而得於5年後再犯時，再予適用初犯之規定，重行觀察
    、勒戒等程序；倘5年內已經再犯，被依法追訴處罰，縱其
    第3次（或第3次以上）施用毒品之時間在初犯釋放5年以後
    ，即與「5年後再犯」之情形有別，且因已於「5年內再犯」
    ，顯見其再犯率甚高，原實施觀察、勒戒或強制戒治，已無
    法收其實效，而無5年戒斷期之存在，自無再經觀察、勒戒
    及強制戒治之必要，應由檢察官逕行起訴，此有最高法院95
    年度台非字第59號判決、95年度台非字第65號判決及95年度
    第7次刑事庭會議決議足資參照。本件被告前因施用毒品案
    件，經法院裁定送觀察、勒戒後，認有繼續施用毒品傾向，
    再裁定令施以強制戒治，於89年8月19日停止戒治，所餘期
    間付保護管束，並於90年2月23日保護管束期滿執行完畢；
    復於92年間再次因施用毒品案件，經法院判決有罪確定，有
    刑案資料查註紀錄表及全國施用毒品案件紀錄表各1份存卷
    可參，揆諸前開最高法院判決及決議意旨，因被告在90年強
    制戒治執行完畢後之5年內，業已有施用毒品之行為，則本
    次被告於96年間再次施用毒品之犯行，即與5年後再犯之情
    形有別，本件應依法論科。
四、核被告甲○○所為，係犯毒品危害防制條例第10條第1項、
    第2項之施用第一級、第二級毒品罪。被告因施用海洛因、
    甲基安非他命而持有海洛因、甲基安非他命之行為，分別為
    其施用之行為所吸收，均不另論罪。被告所犯上開二罪間，
    犯意各別，行為互殊，應予分論併罰。又被告前因施用毒品
    案件，經本院於92年9月5日以92年度訴字第590號判決，判
    處其施用第及一級毒品部分有期徒刑9月、施用第二級毒品
    部分有期徒刑4月，應執行有期徒刑1年確定，並於93年12月
    15 日執行完畢等情，此有臺灣高等法院被告前案紀錄表、
    臺灣彰化地方法院檢察署刑案資料查註紀錄表各1份存卷可
    考，其於5年內故意再犯本案有期徒刑以上之2罪，均為累犯
    ，應依刑法第47條第1項之規定各加重其刑。爰審酌被告前
    因施用毒品案件，經強制戒治執行完畢釋放後，仍未能徹底
    戒絕毒品，復犯本案施用毒品罪，顯見其無戒毒悔改之意，
    惟念其施用第一、二級毒品之次數各僅有1次，施用毒品乃
    自戕一己之身體健康，尚未對他人造成危害，且犯後已坦承
    犯行，態度良好等一切情狀，各量處如主文所示之刑。又被
    告所為本案犯罪時間均係在96年4月24日以前所犯，亦符合
    中華民國96年罪犯減刑條例第2條第1項第3款、第7條、第9
    條之規定，應各予減輕其刑二分之一，併諭知易科罰金之折
    算標準，並定其應執行之刑，及諭知易科罰金之折算標準。
    另扣案之吸食器一個，為被告所有、供本件施用甲基安非他
    命所用之物，應依刑法第38條第1項第2款宣告沒收。
據上論斷，應依刑事訴訟法第273條之1第1項、第299條第1項前
段，毒品危害防制條例第10條第1項、第2項，刑法第11條前段、
第47條第1項、第41條第1項前段、第51條第5款、第38條第1項第
2款，中華民國96年罪犯減刑條例第2條第1項第3款、第7條、第9
條，判決如主文。
本案經檢察官吳宗達到庭執行職務
中　　華　　民　　國　　96　　年　　8 　　月　　29　　日
                  刑事第五庭      法　官  吳俊螢
以上正本證明與原本無異。
如不服本判決應於收受本判決後10日內向本院提出上訴書狀，其
未敘述上訴理由者，並得於提起上訴後10日內向本院補提理由書
狀（均須按他造當事人之人數附繕本）「切勿逕送上級法院」。
中　　華　　民　　國　　96　　年　　8 　　月　　29　　日
                                  書記官  林怡吟
【附錄本案判決論罪科刑法條全文】：
毒品危害防制條例第10條
施用第1級毒品者，處6月以上5年以下有期徒刑。
施用第2級毒品者，處3年以下有期徒刑。
